臺灣高雄地方法院刑事判決　　　　　　　94年度訴字第2232號
公　訴　人　臺灣高雄地方法院檢察署檢察官
被　　　告　甲○○
　　　　　　　　　　　24號
上列被告因毒品危害防制條例案件，經檢察官提起公訴（94年度
毒偵字第4325號）及移送併辦（94年度毒偵字第7382號），並追
加起訴竊盜案件（94年度偵字第14019 號）及移送併辦（94年度
偵字第18032 號），經本院合議庭裁定由受命法官獨任進行簡式
審判程序，判決如下：
    主  文
甲○○連續施用第一級毒品，累犯，處有期徒刑壹年。第一級毒
品海洛因壹包（驗後淨重零點零陸公克，包裝重零點壹捌公克）
及殘餘海洛因之注射針筒壹支，沒收銷燬之，注射針筒貳支，沒
收之。又共同連續竊盜，累犯，處有期徒刑伍月。應執行有期徒
刑壹年肆月，第一級毒品海洛因壹包（驗後淨重零點零陸公克，
包裝重零點壹捌公克）及殘餘海洛因之注射針筒壹支，沒收銷燬
之，注射針筒貳支，沒收之。
    事  實
一、甲○○前於民國91年間因施用毒品案件，經本院裁定觀察、
    勒戒，認無繼續施用毒品之傾向，於91年6 月28日觀察勒戒
    執行完畢釋放，並由台灣高雄地方法院檢察署檢察官以91年
    度毒偵字第2873號為不起訴處分確定；復於91年間再因施用
    毒品案件，經送觀察、勒戒後認有繼續施用毒品之傾向，而
    經本院裁定送強制戒治，再經本院裁定停止戒治交付保護管
    束，惟於保護管束期間因違反應遵守事項情節重大，而經本
    院裁定撤銷停止戒治，令入戒治處所施以強制戒治（強制戒
    治尚未執行完畢），並經本院以93年度訴緝字第17號判處有
    期徒刑8 月確定，於93年9 月26日縮刑期滿執行完畢；詎其
    仍不知悔改，明知海洛因業經公告列為毒品危害防制條例第
    2 條第2 項第1 款之第1 級毒品，不得非法持有、施用，仍
    於觀察勒戒執行完畢釋放後5 年內，基於施用第1 級毒品海
    洛因之概括犯意，自94年4 月中旬某日起至94年8 月初某日
    止，連續在其位於高雄縣橋頭鄉○○○路仕龍東巷24號住處
    、高雄縣橋頭鄉○○○路旁竹叢內及高雄縣橋頭新市鎮重劃
    區內等地，以將海洛因摻水用針筒皮下注射之方式，施用海
    洛因多次。嗣先於94年4 月22日下午1 時30分許，在高雄縣
    橋頭鄉○○○路旁竹叢內為警查獲，並扣得其所有之第1 級
    毒品海洛因1 包（驗後淨重0.06公克、包裝重0.18公克）、
    殘餘海洛因之注射針筒1 支及供其施用海洛因之注射針筒2
    支；再於94年7 月5 日於另案偵訊中，經檢察官察覺其仍有
    施用毒品情事，經訊問後其坦承不諱並同意採尿，送驗結果
    呈嗎啡陽性反應，而由檢察官自動檢舉偵辦。
二、甲○○另基於意圖為自己不法所有之概括犯意，連續於如附
    表所示之時、地，以如附表所示之方法，竊取如附表所示之
    物品，嗣為警於如附表所示之時、地查獲。
三、案經高雄縣政府警察局岡山分局、楠梓分局報請台灣高雄地
    方法院檢察署檢察官偵查起訴、追加起訴、併辦審理及自動
    檢舉偵辦。
    理  由
一、本件被告甲○○所犯係死刑、無期徒刑、最輕本刑為3 年以
    上有期徒刑以外之罪，其於準備程序中就被訴事實為有罪之
    陳述，經本院告知簡式審判程序之旨，並聽取公訴人及被告
    之意見後，合議庭裁定由受命法官獨任進行簡式審判程序，
    合先敘明。
二、違反毒品危害防制條例部分：
    訊據被告甲○○對於上揭連續施用第1 級毒品海洛因之事實
    坦承不諱，而其2 次經警查獲後採尿送驗結果，均呈嗎啡陽
    性反應，此有臺灣檢驗科技股份有限公司濫用藥物檢驗報告
    書（編號：KＺ000000000000號、KＺ000000000000號）2 紙在
    卷可按；再被告經警查獲時，當場扣得疑似海洛因之白色粉
    末1 包及注射針筒3 支，經送驗後確定該包白色粉末含有海
    洛因成分（驗後淨重為0.06公克，包裝重0.18公克），有法
    務部調查局調科壹字第220020329 號鑑定通知書1 紙附卷可
    參，而3 支注射針筒中亦有1 支有海洛因殘餘其上，有高雄
    醫學大學附設中和紀念醫院檢驗報告（編號：9409-32 號）
    1 紙在卷可佐，是被告之自白足堪認與事實相符。被告於91
    年間因施用毒品案件，經本院裁定觀察、勒戒，評定認無繼
    續施用毒品之傾向，於91年6 月28日觀察勒戒執行完畢釋放
    ，並由台灣高雄地方法院檢察署檢察官以91年度毒偵字第28
    73號為不起訴處分確定等情，有高等法院被告前案紀錄表在
    卷可稽，足認被告於前揭觀察勒戒執行完畢釋放後，5 年內
    再犯毒品危害防制條例第10條第1 項之施用第1 級毒品犯行
    ，應依法論科。
三、竊盜部分：
    訊據被告甲○○對於有為如附表所示之連續竊盜犯行均坦承
    不諱，核與證人丙○○、丁○○、楊政達及同案被告朱乾斌
    之陳述內容相符，復有扣押物品目錄表、贓物認領保管收據
    各1 件及照片各7 張在卷可稽，本案事證明確，被告竊盜犯
    行堪以認定。
四、核被告所為，係犯毒品危害防制條例第10條第1 項之施用第
    1 級毒品罪及刑法第320 條第1 項之竊盜罪。被告就如附表
    編號1 所示之竊盜犯行，與朱乾斌有犯意聯絡及行為分擔，
    均為共同正犯。被告因連續施用第1 級毒品前持有毒品之行
    為，本應論以連續持有之罪，惟各該次持有毒品之行為均為
    其後施用毒品之行為所吸收，不另論連續持有第1 級毒品罪
    。被告多次施用毒品犯行，時間緊接，手法相同，所犯又係
    構成要件相同之罪名，為連續犯，應依法論以一罪，並加重
    其刑。再被告所犯2 次竊盜犯行，亦時間緊接，手段相類，
    顯係基於概括犯意所為，亦屬連續犯，應依刑法第56條之規
    定，論以情節較重之共同竊盜罪，並加重其刑。公訴人雖僅
    就被告自94年4 月19日起至同年月22日止連續施用第1 級毒
    品之犯行起訴，及就被告如附表編號1 所示竊盜追加起訴，
    惟前揭論罪科刑部分與起訴及追加起訴之事實，有連續犯之
    裁判上一罪關係，本院依法自得併予審理，附此敘明。再被
    告所犯上開二罪，犯意各別，行為不同，應分論併罰。被告
    前因施用毒品案件，經本院以93年度訴緝字第17號判處有期
    徒刑8 月確定，於93年9 月26日縮刑期滿執行完畢，有臺灣
    高等法院被告前案紀錄表1 份附卷可稽，其5 年內再犯有期
    徒刑以上之罪，為累犯，就其前揭違反毒品危害防制條例及
    竊盜部分，均應依刑法第47條規定加重其刑，並均遞加之。
    爰審酌被告曾因施用毒品案件，經觀察勒戒及強制戒治（未
    執行完畢），仍不知悔改、警惕，猶繼續施用毒品，顯見惡
    習已深，無法自拔，且又不思以合法正當途徑賺取所得，竊
    取他人物品，惡性非輕，惟念其犯後尚知坦承犯行，態度良
    好等一切情狀，分別量處如主文所示之刑，並定其應執行之
    刑，以資懲儆。扣案之海洛因1 包，經檢驗後確定為第1 級
    毒品海洛因（驗後淨重0.06公克，包裝重0.18公克且殘留海
    洛因已無從分析剝離），而扣案殘餘海洛因之注射針筒1 支
    ，送驗結果確含第1 級毒品海洛因（量微無法秤重），已如
    前述，因其所含之海洛因與扣案物不能分離，應視同毒品，
    均應依毒品危害防制條例第18條第1 項前段之規定，宣告沒
    收銷燬之；又送鑑耗損之海洛因白粉，既已滅失，自無庸再
    予宣告沒收銷燬之必要。另扣案之注射針筒2 支，經送驗後
    雖未含海洛因成分，惟係被告所有且供其施用第1 級毒品所
    用之物，業據被告供稱在卷，爰依刑法第38條第1 項第2 款
    ，併予宣告沒收之。
據上論斷，應依刑事訴訟法第273 條之1 第1 項、第299 條第1
項前段，毒品危害防制條例第10條第1 項、第18條第1 項前段，
刑法第11條、第28條、56條、第320 條第1 項、第47條、第51條
第5 款，第38條第1 項第2 款，罰金罰鍰提高標準條例第1 條前
段，判決如主文。
本案經檢察官乙○○到庭執行職務。
中　　華　　民　　國　　94　　年　　10　　月　　20　　日
                  刑事第十五庭  法　官  盧怡秀
以上正本證明與原本無異。
如不服本判決，應於判決送達後10日內，向本院提出上訴狀。
中　　華　　民　　國　　94　　年　　10　　月　　21　　日
                                書記官  林秀珍
┌──┬────┬────┬─────────────┬─────┐
│編號│竊盜時間│竊盜地點│竊盜手段                  │查獲時地  │
├──┼────┼────┼─────────────┼─────┤
│１  │94年3 月│高雄縣橋│甲○○與朱乾斌基於意圖為自│經丙○○於│
│    │28日上午│頭鄉新莊│己不法所有之犯意聯絡，由朱│94年4 月1 │
│    │時50分許│村定安巷│乾斌騎乘車號不詳之機車搭載│日報警處理│
│    │        │5-8 號屋│甲○○，至丙○○左開住處外│而循線查獲│
│    │        │前空地  │空地，共同徒手竊取丙○○所│          │
│    │        │        │有置於該處之電焊線3 綑（價│          │
│    │        │        │值約新台幣15,000元），得手│          │
│    │        │        │後轉售予不知情之回收業者  │          │
├──┼────┼────┼─────────────┼─────┤
│２  │94年8 月│高雄市楠│甲○○雇用不知情之楊政達駕│得手後欲駛│
│    │日上午11│梓區卓越│駛車號9W-1469 號自小貨車搭│離現場時為│
│    │時30分許│路1 號旁│載其至左開地點，其即將高鐵│警當場查獲│
│    │        │高速公路│營造有限公司所有之竹節鋼筋│          │
│    │        │擴建工程│12支（價值約7, 831元）搬上│          │
│    │        │工地    │前揭自小貨車而竊取之      │          │
└──┴────┴────┴─────────────┴─────┘
附錄本判決論罪科刑法條：
中華民國刑法第320條(普通竊盜罪、竊佔罪)
意圖為自己或第三人不法之所有，而竊取他人之動產者，為竊盜
罪，處5 年以下有期徒刑、拘役或500 元以下罰金。
意圖為自己或第三人不法之利益，而竊佔他人之不動產者，依前
項之規定處斷。
前二項之未遂犯罰之。
毒品危害防制條例第10條
施用第一級毒品者，處 6 月以上 5 年以下有期徒刑。
施用第二級毒品者，處 3 年以下有期徒刑。
